臺灣高等法院臺中分院刑事判決
110年度上訴字第1326號
上  訴  人  
即  被  告  楊世中


上列上訴人因傷害案件，不服臺灣臺中地方法院109年度訴字第
2773號中華民國110年5月26日第一審判決（聲請簡易判決處刑案
號：臺灣臺中地方檢察署109年度偵字第29209號），提起上訴，
本院判決如下：
    主  文
上訴駁回。
    犯罪事實
一、楊世中於民國109年8月28日9時25分許，駕駛車牌號碼000-
　　0000號自用小客車，沿臺中市○區○○○路行駛時，因不滿前方
    李奇倍車速太慢而超車，2人因此行車糾紛彼此生有不滿，
    嗣楊世中與李奇倍分別在同區○○○路與○○路口之內側及外側
    車道停等紅燈時，楊世中竟基於傷害之犯意，下車打開李奇
    倍所駕駛車牌號碼000-0000號自用小客貨車駕駛座車門，並
    徒手捶打李奇倍之左側頭部及左側身體，致李奇倍受有腦震
    盪、左臉鈍傷併紅腫、左側肩膀挫傷、左下背挫傷及左側前
    臂擦傷等傷害。
二、案經李奇倍訴由臺中市政府警察局第三分局報告臺灣臺中地
    方檢察署檢察官偵查後聲請簡易判決處刑。
　　理    由
一、程序部分：
    上訴人即被告楊世中（下稱被告）於本院審理時經合法傳喚
    ，有其之送達證書在卷可憑（見本院卷第89頁），其無正當
    理由不到庭，爰不待其陳述，逕以一造辯論而為判決。
二、證據能力之認定：
  ㈠被告以外之人於審判外之陳述，雖不符刑事訴訟法第159條  
    之1至第159條之4之規定，而經當事人於審判程序同意作為 
     證據，法院審酌該言詞陳述或書面陳述作成時之情況，認 
     為適當者，亦得為證據；當事人、代理人或辯護人於法院 
     調查證據時，知有刑事訴訟法第159條第1項不得為證據之 
     情形，而未於言詞辯論終結前聲明異議者，視為有前項之 
     同意，刑事訴訟法第159條之5定有明文。檢察官、被告對 
     於本判決所引用審判外傳聞證據之證據能力，均未表示爭
    執，迄至本案言詞辯論終結前亦均未聲明異議（見本院卷第
    61至62、98至99頁），本院審酌該等證據之取得過程並無瑕
    疵，與本案待證事實間復具有相當之關聯性，復無顯不可信
    之情況，認為以之作為證據為適當，是均有證據能力。
　㈡關於本判決以下所引用之非供述證據，與本案待證事實均具
    有關連性，亦無證據證明係實施刑事訴訟程序之公務員因違
    背法定程序或以不法方式所取得，當有證據能力，復經本院
    審理時，提示並告以要旨，使當事人充分表示意見，自得為
    證據使用。　　
三、認定犯罪事實所憑之證據及理由：　　
　　訊據被告固坦承有於上開時、地與證人即告訴人李奇倍（下
    稱告訴人）因行車糾紛而下車欲與告訴人理論，然矢口否認
    有何傷害之犯行，辯稱：本案是因行車糾紛，告訴人一路挑
    釁，後雙方停車於臺中市○區○○○路與○○路口時，因為告訴人
    辱罵我，所以我下車找告訴人理論，但告訴人一直坐在貨車
    上，貨車的高度又比我的身高高，我根本打不到告訴人，且
    我並沒有爬上告訴人的車，我不清楚告訴人的傷勢從何而來
    ，在該路口，大家都在看，我怎麼可能這樣打他，不能說告
    訴人身上有傷，就是我造成的等語。惟查：
　㈠被告確有於上開時、地，駕駛車牌號碼000-0000號自用小客
    車，沿臺中市○區○○○路行駛時，因不滿前方告訴人車速太慢
    而超車，2人因此行車糾紛彼此生有不滿，嗣被告與告訴人
    分別在臺中市○區○○○路與○○路口之內側及外側車道停等紅燈
    時，被告下車打開告訴人所駕駛車牌號碼000-0000號自用小
    客貨車駕駛座車門與告訴人理論等事實，業據被告於警詢、
    偵查、原審準備程序、審理及本院準備程序坦承屬實（見偵
    卷第15至17、71至72頁；原審卷第34至35、37、73至74、81
    、84至86頁；本院卷第60至63頁），核與告訴人於警詢、偵
    查及原審審理時所為證述大致相符（見偵卷第19至23、67頁
    ；原審卷第75至81頁），復有車牌號碼000-0000號車輛詳細
    資料報表1份、現場圖1份、路口監視器畫面截圖20張、車牌
    號碼000-0000、000-0000號車行記錄各1份、109年8月20日
    警員職務報告書1份在卷可證（見偵卷第43、47至55、57至5
    8、59至60、61頁），是此部分事實，堪予認定。
  ㈡告訴人於警詢時證稱：當天我駕駛車牌號碼000-0000號自用
    小客貨車沿○○○路行經○○○路路口時，有一輛白色自用小客車
    突然沒打方向燈，就直接切進我前方，害我嚇一跳，所以我
    有按喇叭示警，之後該輛車又在車道上踩煞車2次，我行駛
    到○○○路與○○路口停等紅燈時，該輛車搖下車窗，停在我車
    旁，並對我說「你是在叭三小」，我回他「因為你剛剛超車
    不打方向燈」，對方就說我罵他，然後將他所駕駛車輛斜停
    到我車輛左前方，並下車強行打開我駕駛座車門，要我下車
    ，當時我手拉著方向盤堅持不下車，對方就毆打我頭部、下
    巴、左肩、左腰共10幾下，我後來是趁綠燈時，硬將車門關
    上，然後開車沿○○○路離開，對方還有繼續跟在我車後方，
    直到我右轉進去巷子內，對方才駛離等語明確（見偵卷第19
    至21頁）；嗣於原審審理時具結證稱：當天我駕駛貨車沿○○
    ○路行駛，被告駕駛車輛直接切換到我前方，所以我就按他
    喇叭，後續被告還在前方頻踩煞車阻擋我，直到我開到路口
    停等紅燈時，我搖下車窗問他為什麼不打方向燈，之後到下
    個路口時，他就跟我說「看三小」，我沒理他往前開，然後
    他就將車輛斜停在我車左前方擋住我，被告就下車硬將我駕
    駛座車門打開，然後用手想要將我拉下車，但因為我抓著方
    向盤而無法得逞，所以被告就用手從我頭部開始捶打，導致
    我左側身體紅腫、受傷，當時因為被告用右手抓住我手臂，
    導致我左側前臂擦傷，我掙脫之後，他又會繼續抓，所以我
    左側肩膀、左下背都有挫傷。也因為被告用右手要將我抓下
    車，所以我的身體有往左傾斜，我左臉頰跟頭部也有因為被
    被告捶打而受傷，我後來等到綠燈時，強行將車門拉上駛離
    ，我之後停到右邊巷子內，被告才往前開走等語綦詳（見原
    審卷第75至81頁）。核告訴人就其係因行車糾紛，與被告生
    有衝突，被告遂下車欲強行將其拉下車，並徒手毆打、捶打
    其左側身軀，致其受有上揭傷勢之證述，前後大致相符，並
    無明顯矛盾之處。至於告訴人固然就其與被告間係何人先搖
    下車窗質問對方等節所陳有所不一，然其就被告如何徒手傷
    害其之過程業已證述明確，衡以告訴人於原審審理時證述，
    距離本案案發時逾8月之久，當係因記憶隨時間經過而日益
    模糊之故，且此僅係細節上之出入，自難僅憑其前揭瑕疵，
    遽認其證詞全然不可採信。
　㈢原審於110年4月28日審判期日當庭勘驗上開路口之監視器畫
    面，勘驗結果：內側車道上有一人自車裡下車，並來到告訴
    人車輛（下稱乙車）的駕駛座車門旁，將乙車的駕駛座車門
    打開，接著該人就一直站在駕駛座外，但看不清楚該人與乙
    車上駕駛之間的情形；直到原先在該路口停等之車輛陸續開
    始起步往前，乙車繞過從原先並排變成斜停在其車頭左前方
    被告駕駛的車輛（下稱甲車）後駛離，而在該路口之車輛陸
    續駛離時，甲車斜停在內外側車道分隔線上未第一時間駛離
    ，而在其後方又有其他車輛到達路口時才往前行駛離開等情
    ，有原審勘驗筆錄在卷可證（見原審卷第73至74頁）；核與
    告訴人前揭證稱被告當時駕駛車輛斜停在其車輛左前方，阻
    擋其車輛前進，並下車打開其駕駛座車門與其理論等情相符
    。而告訴人與被告素無仇隙，且其供述完整並無瑕疵，並與
    上開勘驗之結果相符，而足佐證其之證述與事實相符，可認
    告訴人之證述為可採。
　㈣告訴人於案發當日10時（原判決誤載為9時）許即前往臺中市
    政府警察局第三分局健康派出所報案，並於同日11時28分許
    即至衛生福利部臺中醫院急診就醫，經醫師診斷其受有腦震
    盪、左臉鈍傷併紅腫、左側肩膀挫傷、左下背挫傷及左側前
    臂擦傷等情，有109年8月29日警員職務報告書、衛生福利部
    臺中醫院診斷證明書及衛生福利部臺中醫院110年2月9日中
    醫醫行字第1100001055號函附回覆摘要、急診病歷、急診護
    理評估表、傷勢照片各1份在卷可證（見偵卷第61、31頁；
    原審卷第47至59頁），此與告訴人前開證述其遭被告徒手毆
    打、捶打其左側頭部、肩膀、背部、手臂等情互核相符；且
    告訴人於事故發生後不久，隨即前往警局報案、醫院就診，
    足認上開診斷證明書等文件所記載告訴人之傷勢情形，均與
    本案具有緊密關聯性，復足以擔保告訴人上開指證被告傷害
    犯罪之真實性及可信性，益徵告訴人前揭不利於被告之證述
    ，應非子虛，尚值採信。
　㈤被告雖以告訴人並未下車而無從傷及告訴人頭部及身軀等詞
    置辯。然告訴人就被告係如何以右手抓住其身體，致其身體
    因而左傾並徒手捶打其頭部及身體其餘部位等節，業已證述
    明確。再觀以告訴人所駕駛之自用小客貨車，其駕駛座之高
    度實與一般車輛相當，有路口監視器畫面截圖照片在卷可證
    （見偵卷第47頁），而被告於原審準備程序時自陳其身高約
    175公分（見原審卷第35頁），則依被告身高顯難想像其無
    法徒手毆打告訴人頭部，是被告此部分所辯顯係卸責之詞，
    不足採信。
　㈥綜上所述，本案事證明確，被告所辯，顯與告訴人所述及客
    觀事證不符，自無從採信。從而，被告上開傷害之犯行，洵
    堪認定，應依法論罪科刑。
四、論罪科刑：
　㈠核被告所為，係犯刑法第277條第1項之普通傷害罪。
  ㈡原審以被告罪證明確，適用刑法277條第1項、第41條第1項前段，刑法施行法第1條之1第1項等規定，並審酌被告與告訴人行車糾紛之解決，本應以理性、和平之手段與態度為之，竟率爾傷害告訴人，致告訴人受有上揭傷勢，所為實非可取，且迄今尚未與告訴人達成和解，賠償告訴人所受損害，兼衡酌被告之犯罪動機、目的、手段、告訴人所受之傷害程度及被告於原審審理時自陳大專畢業之智識程度、目前從事衛浴設備，收入約新臺幣（下同）30至40萬元，無人需要照顧撫養之經濟及家庭生活狀況等一切情狀，量處有期徒刑2月，並諭知如易科罰金，以1千元折算1日；核其認事用法，並無違誤，量刑亦稱妥適。被告上訴，仍以陳詞否認犯行，請求判決無罪等語，但未提出任何有利之事證，其之上訴為無理由（詳如理由欄三所述），應予駁回。　
本案經檢察官洪淑姿聲請以簡易判決處刑，檢察官林蓉蓉、謝岳
錦到庭執行職務。　　
據上論斷，應依刑事訴訟法第371條、第368條，判決如主文。
中　　華　　民　　國　　110 　年　　12　　月　　22　　日
           刑事第十一庭    審判長法　官   張  意  聰
                                 法　官   田  德  煙
                                 法　官   周  瑞  芬
以上正本證明與原本無異。
如不服本判決應於收受送達後20日內向本院提出上訴書狀，其未
敘述上訴理由者，並得於提起上訴後20日內向本院補提理由書（
均須按他造當事人之人數附繕本）「切勿逕送上級法院」。因疫
情而遲誤不變期間，得向法院聲請回復原狀。
                                 書記官   涂  村  宇
　　　　　　　　　　　　　　　　 
中　　華　　民　　國　　110 　年　　12　　月　　22　　日

附錄論罪科刑法條
中華民國刑法第277條：
  傷害人之身體或健康者，處5年以下有期徒刑、拘役或50萬元
  以下罰金。
  犯前項之罪，因而致人於死者，處無期徒刑或7年以上有期徒 
   刑；致重傷者，處3年以上10年以下有期徒刑。